臺灣雲林地方法院刑事判決　　　　　　　 96年度易字第263號
公　訴　人　臺灣雲林地方法院檢察署檢察官
被　　　告　乙○○
　　　　　　　　　　　號
上列被告因傷害等案件，經檢察官提起公訴（96年度偵字第940
號），本院判決如下：
    主      文
乙○○以加害生命之事，恐嚇他人致生危害於安全，處罰金新臺
幣陸仟元，如易服勞役，以新臺幣壹仟元折算壹日，減為罰金新
臺幣仟元，如易服勞役，以新臺幣壹仟元折算壹日。緩刑貳年
。
被訴傷害部分公訴不受理。
    事      實
一、乙○○與甲○○為鄰居，乙○○於民國96年1 月4 日上午9
    時，在雲林縣二崙鄉○○村○○路43之3 號即甲○○之養豬
    場前處，因水溝牆倒塌修復等事與甲○○起爭執，乙○○竟
    基於恐嚇之犯意，以加害生命之事，向甲○○恫稱：「眼睛
    放亮一點，如果不小心就會死在路口」等語，甲○○因而心
    生畏怖，致生危害於安全。
二、案經甲○○訴由雲林縣警察局西螺分局報告臺灣雲林地方法
    院檢察署檢察官偵查起訴。
    理      由
甲、程序部分：
一、按被告以外之人於審判外之言詞或書面陳述，除法律有規定
    者外，不得作為證據。又被告以外之人於審判外之陳述，雖
    不符前4 條之規定，而經當事人於審判程序同意作為證據，
    法院審酌該言詞陳述或書面陳述作成時之情況，認為適當者
    ，亦得為證據，刑事訴訟法第159 條第1 項、第159 條之5
    第1 項定有明文。
二、查甲○○於警詢及檢察官訊問時之筆錄，為被告蔡錦宏以外
    之人於審判外之言詞陳述，本不得作為證據，惟被告乙○○
    及檢察官於本院審理時同意作為證據，本院揆諸前開法條規
    定，並審酌前開言詞陳述作成時之情況，認為適當，自得作
    為證據，合先敘明。
乙、實體部分：
一、訊據被告乙○○矢口否認有何恐嚇告訴人甲○○之犯行，辯
    稱：其頂多在吵架時罵三字經，並無恐嚇告訴人云云。經查
    ：
    (一)上開犯罪事實，業據告訴人甲○○於警詢及檢察官訊問時
      明白指述：「他在打我之前說，要我眼睛放亮一點，如果
      不小心就會死在路口，我會害怕」等語綦詳，並有財團法
      人天主教若瑟醫院病歷表1 份附卷可考，參以當時被告與
      告訴人發生爭執，進而有肢體衝突而致生傷害（傷害部分
      因撤回告訴而為公訴不受理，詳後述），則被告於激烈爭
      執之中，除施加肢體暴力以圖壓制告訴人外，復出口恐嚇
      乙節亦合於常理，是被告辯稱其並未恐嚇告訴人云云，應
      係卸責之詞，不足採信。
    (二)綜上，本件事證明確，被告恐嚇犯行堪以認定，應依法論
      科。
二、論罪科刑之理由：
    (一)查被告乙○○以「眼睛放亮一點，如果不小心就會死在路
      口」向告訴人甲○○恫嚇，係以加害生命之事恐嚇於人，
      並告訴人因此心生畏懼，業據其指述明確，自致生危害於
      告訴人之安全。是核被告乙○○所為，係犯刑法第305 條
      恐嚇危害安全罪。
    (二)爰審酌被告並無前科，有臺灣高等法院被告前案紀錄表1
      份附卷可考，其因與告訴人發生爭執，竟以加害生命之事
      ，出言恐嚇，惟業與告訴人達成和解，有雲林縣二崙鄉調
      解委員會96年6 月25日96年刑調字第10號調解筆錄1 份附
      卷可稽等犯罪之動機、目的、手段及造成損害等一切情狀
      ，量處如主文所示之罰金，並諭知易服勞役之標準。
    (三)查被告犯行於96年4 月24日前，合於減刑之條件，應依中
      華民國96年罪犯減刑條例第2 條第1 項第3 款、第7 條，
      於裁判時均諭知其宣告刑及按上開量處之宣告刑減得之刑
      ，並諭知易服勞役之標準。
    (四)又被告並無前科，其事後已與告訴人達成和解，已如前述
      ，經此刑之教訓，當知所警惕，而無再犯之虞，本院認其
      所受刑之宣告以暫不執行為適當，併宣告緩刑2 年，以啟
      自新。
三、公訴不受理部分：
    (一)公訴意旨另以：被告乙○○於96年1 月4 日上午9 時，在
      雲林縣二崙鄉○○村○○路43之3 號即告訴人甲○○之養
      豬場前處，因與告訴人發生爭執，被告竟基於傷害人身體
      之犯意，先持磚塊丟擲告訴人後追入養豬場，告訴人見狀
      拾起鐮刀作勢嚇止，被告竟出手搶奪鐮刀，並徒手毆擊告
      訴人頭臉部等處，再將其壓制在地，致告訴人受有顏面挫
      傷疼痛、左腰挫傷疼痛、左膝挫傷疼痛、右大腿挫擦傷疼
      痛等傷害，因認被告尚涉犯刑法第277 條第1 項傷害罪嫌
      。
    (二)按告訴乃論之罪，告訴人於第一審辯論終結前得撤回其告
      訴，又告訴經撤回者，應諭知不受理之判決，刑事訴訟法
      第238 條第1 項、第303 條第3 款定有明文。又不受理之
      判決，得不經言詞辯論為之，同法第307 條亦有明文。
    (三)查本件告訴人甲○○告訴被告乙○○傷害案件，公訴意旨
      認被告觸犯刑法第277 條第1 項之罪，依同法第287 條之
      規定，須告訴乃論。茲據告訴人具狀撤回告訴，有刑事撤
      回告訴狀及雲林縣二崙鄉調解委員會96年6 月25日96年刑
      調字第10號調解筆錄各1 份附卷可考，依照首開說明，爰
      就被告涉犯傷害罪部分不經言詞辯論，逕為諭知不受理之
      判決。
四、據上論斷，應依刑事訴訟法第299 條第1 項前段、第303 條
    第3 款、第307 條，刑法第305 條、第42條第3 項、第74條
    第1 項第1 款，中華民國96年罪犯減刑條例第2 條第1 項第
    3 款、第7 條，刑法施行法第1條之1，判決如主文。
本案經檢察官蕭如娟到庭執行職務
中　　華　　民　　國　　96　　年　　7 　　月　　31　　日
                  刑事第二庭審判長法  官  林輝煌
                                  法  官  柯志民
                                  法  官  李貞瑩
以上正本證明與原本無異。
如不服本判決，應於判決送達後10日內，向本院提出上訴狀。（
須附繕本）
                                  書記官  金雅芳
中　　華　　民　　國　　96　　年　　7 　　月　　31　　日
附錄本案論罪科刑法條全文
中華民國刑法第305條（恐嚇危害安全罪）
以加害生命、身體、自由、名譽、財產之事，恐嚇他人致生危害
於安全者，處 2 年以下有期徒刑、拘役或 3 百元以下罰金。
